【裁判字號】    96,訴,3902
【裁判日期】    970221
【裁判案由】    毒品危害防制條例
【裁判全文】
臺灣高雄地方法院刑事判決              96年度訴字第3902號
公  訴  人  臺灣高雄地方法院檢察署檢察官
被      告  乙○○
上列被告因違反毒品危害防制條例案件，經檢察官提起公訴（96
年度毒偵字第7722號），嗣因被告就被訴事實為有罪之陳述，經
本院合議庭裁定由受命法官獨任依簡式審判程序審理，判決如下
：
    主  文
乙○○施用第一級毒品，累犯，處有期徒刑壹年，扣案如附表編
號1 、2 所示之物均沒收銷燬之，扣案如附表編號5 所示之物沒
收之。又施用第二級毒品，累犯，處有期徒刑陸月，扣案如附表
編號3 、4 所示之物均沒收銷燬之。應執行有期徒刑壹年肆月，
扣案如附表編號1 至4 所示之物均沒收銷燬之，扣案如附表編號
5 所示之物沒收之。
    事  實
一、乙○○前因施用毒品案件，經本院以92年度毒聲字第4188號
    裁定送強制戒治，於民國93年9 月1 日執行完畢出所。刑事
    部分，並經本院以93年度訴字第494 號判處有期徒刑8 月確
    定，於94年3 月20日縮短刑期執行完畢。仍不知戒除毒癮，
    在前述強制戒治執行完畢釋放後5 年內，復基於施用第一、
    二級毒品之犯意，於96年7 月27日上午某時許（此部分業經
    公訴檢察官當庭更正），在高雄縣大寮鄉○○村○○路665
    巷21號居所，分別施用第一級毒品海洛因及第二級毒品甲基
    安非他命各1 次。嗣經警於96年7 月28日下午5 時28分許持
    搜索票至上開居所搜索，扣得乙○○所有如附表所示之物，
    並經乙○○同意採尿檢驗結果呈甲基安非他命陽性、可待因
    及嗎啡陽性反應，而悉上情。
二、案經高雄縣政府警察局林園分局報告臺灣高雄地方法院檢察
    署檢察官偵查起訴。
    理  由
一、本件被告乙○○所犯係死刑、無期徒刑、最輕本刑為3 年
    以上有期徒刑以外之罪，其於準備程序中就被訴事實為有罪
    之陳述，經法官告知簡式審判程序之旨，並聽取公訴人及被
    告之意見後，本院合議庭認宜進行簡式審判程序，依刑事訴
    訟法第273 條之1 合議裁定由受命法官獨任進行簡式審判程
    序，合先敘明。
二、上開事實，業經被告乙○○於本院審理時自白不諱，並有
    臺灣檢驗科技股份有限公司96年8 月6 日出具之濫用藥物尿
    液檢驗報告、尿液代號與真實姓名對照表各1 份在卷可稽，
    在扣案如附表編號1 、2 所示之物，經送驗具有海洛因陽性
    反應，另附表編號3 、4 所示之物，經送驗結果亦有甲基安
    非他命陽性反應，有法務部調查局96年9 月1 日出具之鑑定
    書、高雄醫學大學附設中和紀念醫院96年10月16日出具之檢
    驗報告在卷可考（96年度毒偵字第7722號卷第2 頁、本院卷
    第23、25～33頁），足認被告之自白與事實相符。被告前因
    施用毒品案件，本院以92年度毒聲字第4188號裁定送強制戒
    治，於93年9 月1 日執行完畢出所，有本院院內索引卡記錄
    報表、臺灣高等法院被告前案紀錄表各1 份在卷可按。是被
    告於前開強制戒治執行完畢釋放後5 年內再犯本件施用毒品
    之罪，應依毒品危害防制條例第23條第2 項之規定依法訴追
    依法處罰。從而，本件事證明確，被告犯行足堪認定，應依
    法論科。
三、按海洛因、甲基安非他命為毒品危害防制條例第2 條所稱之
    第一、第二級毒品，被告施用上開毒品，核其所為，係犯毒
    品危害防制條例第10條第1 項、第2 項施用第一、第二級毒
    品之罪。其持有第一、第二級毒品海洛因、甲基安非他命之
    低度行為，分別為施用之高度行為吸收，均不另論罪。被告
    所犯上開兩罪，犯意有別，行為互殊，應予分論併罰。起訴
    意旨雖認被告係自96年7 月15日起至同年月28日晚上10時57
    分許回溯24小時內某時施用海洛因若干次等語，然無從證明
    被告有於密接時間內施用第一級毒品犯行，且無集合犯之適
    用（最高法院96年度第9 次刑事庭會議、96年台上字第4762
    號判決意旨參照），並經公訴檢察官當庭更正被告自96年7
    月28日晚上10時57分許回溯24小時被告施用海洛因1 次，自
    應就更正後之事實予以審理，附此敘明。又被告前因施用毒
    品案件，經本院以93年度訴字第494 號判處有期徒刑8 月確
    定，於94年3 月20日縮短刑期執行完畢，有臺灣高等法院被
    告前案紀錄表在卷可稽，其於前開有期徒刑執行完畢後5 年
    內，復故意再犯本件有期徒刑以上之罪，均為累犯，各應依
    刑法第47條第1項 之規定，加重其刑。
四、爰審酌被告於前經強制戒治執行完畢釋放後，仍未能徹底戒
    絕毒品，多次因施用毒品案件經起訴判刑確定（尚未執行完
    畢），有臺灣高等法院被告前案紀錄表在卷可參，復再犯本
    件施用毒品罪，顯見其自制力不足，無法擺脫毒品，未能體
    悟施用毒品對自己、家人造成之傷害及社會之負擔，惟念所
    犯施用毒品罪乃屬戕害自身身心健康行為，尚未對他人造成
    實害，其行為本身對社會所造成之危害並非直接，反社會性
    之程度應屬較低，且其犯後已坦認犯行等一切情狀，分別量
    處如主文所示之刑，並定應執行刑。扣案如附表編號1 ～2
    所示之物，分別呈海洛因陽性反應，另附表編號3 、4 所示
    之物，則呈甲基安非他命陽性反應，業如前述，係屬毒品危
    害防制條例第2 條第2 項第1 、2 款所規定之第一、二級毒
    品，且屬違禁物，爰依毒品危害防制條例第18條第1 項前段
    之規定，不問屬於犯人與否，沒收銷燬之。又殘留第一級毒
    品海洛因、第二級毒品甲基安非他命之包裝袋與其上殘留之
    第一、二級毒品海洛因、甲基安非他命已無從完全析離，且
    無析離實益，爰視為違禁物一併沒收銷燬之。至附表編號5
    所示之針筒1 支，經送驗結果雖呈海洛因陰性反應，惟屬被
    告所有預供施用毒品所用，業經其於本院審理時陳述在卷，
    爰依刑法第38條第1 項第2 款之規定，宣告沒收之。鑑驗耗
    用之海洛因、甲基安非他命既已滅失，自無庸宣告沒收銷燬
    ，併此敘明。
據上論斷，應依刑事訴訟法第273 條之1 第1 項、第299 條第1
項前段，毒品危害防制條例第10條第1 項、第2 項、第18條第1
項前段，刑法第11條前段、第47條第1 項、第38條第1 項第2 款
、第51條第5 款、第9款，判決如主文。
本案經檢察官甲○○到庭執行職務。
中    華    民    國    97    年    2     月    21    日
                  刑事第十六庭  法  官  梁淑美
以上正本證明與原本無異。
如不服本判決應於收受本判決後10日內向本院提出上訴書狀，並
應敘述具體理由，如未敘述上訴理由者，應於上訴期間屆滿後20
日內補提理由書狀於本院（均須按他造當事人之人數附繕本）「
切勿逕送上級法院」。
中    華    民    國    97    年    2     月    21    日
                                書記官  林麗文
附錄本判決論罪之法條：
毒品危害防制條例第10條
施用第一級毒品者，處 6 月以上 5 年以下有期徒刑。
施用第二級毒品者，處 3 年以下有期徒刑。
附表
1、海洛因8 包（合計淨重1.61公克，空包裝總重1.65公克）。
2、含海洛因之注射針筒（檢驗編號113 、115 、116 、117 號
   ）。
3、甲基安非他命1包（驗後淨重0.058公克）。
4 、含甲基安非他命之吸食器5 支（含玻璃球管及塑膠罐子形狀
   ）。
5、不含海洛因之注射針筒1支（檢驗編號114號）。


司法院資訊處製作；財團法人民間司法改革基金會備份。
